臺灣高等法院臺中分院刑事判決　　　 100年度上易字第1377號
上　訴　人
即　被　告　劉有庭
上列上訴人因竊盜案件，不服臺灣彰化地方法院100年度易字第
550號中華民國100年7月20日第一審判決（起訴案號：臺灣彰化
地方法院檢察署100年度偵字第3413號），提起上訴，本院判決
如下：
    主  文
上訴駁回。
    事  實
一、劉有庭前因恐嚇取財案件，經本院以94年度上易字第1450號
    判處有期徒刑2年6月確定。又因施用毒品案件，經臺灣彰化
    地方法院以94年度易字第847號判處有期徒刑8月，經本院以
    94年度上易字第1353號駁回上訴而確定；上開2案接續執行
    ，嗣並經減刑，甫於98年10月6日執行完畢。詎劉有庭仍不
    知悔改，意圖為自己不法之所有，基於竊盜之犯意，於100
    年1月12日下午4時30分許，攀爬越過彰化縣溪州鄉○○村○
    ○路○段120巷14號住宅後院圍牆，竊取張佩琳晾在衣架上之
    女用內衣、女用內褲、女用上衣各1件。嗣為警循線查獲。
二、案經張佩琳訴由彰化縣警察局北斗分局報請臺灣彰化地方法
    院檢察署檢察官偵查起訴。
    理  由
壹、證據能力部分：
    按被告以外之人於審判外之陳述，雖不符刑事訴訟法第159
    條之1至第159條之4等前4條之規定，而經當事人於審判程序
    同意作為證據，法院審酌該言詞陳述或書面陳述作成時之情
    況，認為適當者，亦得為證據。當事人、代理人或辯護人於
    法院調查證據時，知有第159條第1項不得為證據之情形，而
    未於言詞辯論終結前聲明異議者，視為有前項之同意，刑事
    訴訟法第159條之5定有明文。立法意旨在於傳聞證據未經當
    事人之反對詰問予以核實，原則上先予排除。惟若當事人已
    放棄反對詰問權，於審判程序中表明同意該等傳聞證據可作
    為證據；或於言詞辯論終結前未聲明異議，基於尊重當事人
    對傳聞證據之處分權，及證據資料愈豐富，愈有助於真實發
    見之理念，且強化言詞辯論主義，使訴訟程序得以順暢進行
    ，上開傳聞證據亦均具有證據能力。查本案下列所援引之全
    部卷證資料，檢察官、被告於本案辯論終結前均不爭執其證
    據能力，本院審酌各該證據作成時之情況，並無不法取得之
    情形，認亦適合作為本案之證據，揆諸上開說明，各該證據
    均有證據能力。
貳、實體部分:
一、訊據上訴人即被告劉有庭（下稱被告）於警詢、偵查及審理
    中對上開犯罪事實均坦承不諱，核與證人張佩琳於警詢時指
    述之情節相符，復有照片4張及彰化縣警察局北斗分局贓物
    認領保管單1件在卷可證，被告之自白確與事實相符。本件
    事證已臻明確，被告犯行堪以認定，應依法論科。
二、論罪科刑：
  (一)按被告行為後，刑法第321條業經總統於100年1月26日，以
    華總一義字第10000015561號令修正公布，於同年月28日生
    效施行，修正為：「犯竊盜罪而有下列情形之一者，處6月
    以上、5年以下有期徒刑，得併科新臺幣10萬元以下罰金：
    一、侵入住宅或有人居住之建築物、船艦或隱匿其內而犯之
    者。二、毀越門扇、牆垣或其他安全設備而犯之者。三、攜
    帶兇器而犯之者。四、結夥三人以上而犯之者。五、乘火災
    、水災或其他災害之際而犯之者。六、在車站或埠頭而犯之
    者。前項之未遂犯罰之。」，修正前則規定：「犯竊盜罪而
    有左列情形之一者，處6月以上、5年以下有期徒刑：一、於
    夜間侵入住宅或有人居住之建築物、船艦或隱匿其內而犯之
    者。二、毀越門扇、牆垣或其他安全設備而犯之者。三、攜
    帶兇器而犯之者。四、結夥三人以上而犯之者。五、乘火災
    、水災或其他災害之際而犯之者。六、在車站、埠頭、航空
    站或其他供水、陸、空公眾運輸之舟、車、航空機內而犯之
    者。前項之未遂犯罰之。」，是本次修正於被告所犯第2款
    部分，法定本刑增訂「得併科新臺幣10萬元以下罰金」，經
    比較新舊法，修正後之規定因法定刑之加重，自以舊法較有
    利於行為人。
  (二)核被告所為，係犯100年1月26日修正前刑法第321條第1項第
    2款之踰越牆垣竊盜罪。起訴意旨認應依新法第321條第1項
    第2款之踰越牆垣竊盜罪，容有誤會。
  (三)被告前因恐嚇取財案件，經本院以94年度上易字第1450號判
    處有期徒刑2年6月確定。又因施用毒品案件，經臺灣彰化地
    方法院以94年度易字第847號判處有期徒刑8月，經本院以94
    年度上易字第1353號駁回上訴而確定；上開2案接續執行，
    嗣並經減刑，於98年10月6日執行完畢，有臺灣高等法院被
    告前案紀錄表在卷可稽，其於執行完畢後5年內故意再犯本
    件有期徒刑以上之罪，為累犯，應依刑法第47條第1項之規
    定，加重其刑。
三、原審法院因認被告之罪證明確，適用刑法第321條第1項第2
    款（修正前）、第47條第1項等規定（另原判決就上開新舊
    法比較部分漏載「刑法第條第1項前段」，予以補充），並
    審酌被告任意攫取他人財物，不尊重他人財產權益，其好逸
    惡勞之心態可議，惟犯後坦承犯行，態度良好，所竊之物價
    值不高，且竊得之內衣褲均已返還被害人，暨其動機、手段
    、智識程度等一切情狀，量處有期徒刑7月等情，核其認事
    、用法、量刑均無不當。
四、被告上訴意旨雖謂：(1)偵辦警員有告知被告符合自首要件，
    惟原判決未依自首規定減刑；(2)被告犯罪情節輕微，請求准
    予諭知緩刑云云。惟查：(1)本件事發後，係彰化縣警察局北
    斗分局循線查獲偵辦，有該分局之刑事案件報告書可參，且
    被告於警詢中亦自承本件係警方循線查獲，而遍觀警卷筆錄
    內容，並無警員告知被告符合自首要件之記載，是被告所稱
    其符合自首要件，顯無理由，原審未依自首規定減輕其刑，
    並無違誤。(2)又緩刑之宣告應具備刑法第74條第1項所定之
    形式要件，而本件被告有上開前科紀錄，其於執行完畢後5
    年內故意再犯本件有期徒刑以上之罪，為累犯，已如前述，
    其再犯本案之罪，依法本即不符緩刑要件，原審不予宣告緩
    刑，並無不適用法則或適用法則不當之違法情形。綜上，被
    告執前詞上訴均無理由，應予駁回。
據上論斷，應依刑事訴訟法第368條，判決如主文。
本案經檢察官王雪惠到庭執行職務。
中    華    民    國   100    年    12    月    14    日
            刑事第四庭  審判長法  官  洪  耀  宗
                              法  官  林  清  鈞
                              法  官  卓  進  仕
以上正本證明與原本無異。
不得上訴。
                              書記官  郭  振  祥
中    華    民    國   100    年    12    月    14    日
附錄本案論罪科刑法條：
修正前中華民國刑法第321條（加重竊盜罪）
犯竊盜罪而有左列情形之一者，處6月以上、5年以下有期徒刑：
一  於夜間侵入住宅或有人居住之建築物、船艦或隱匿其內而犯
    之者。
二  毀越門扇、牆垣或其他安全設備而犯之者。
三  攜帶兇器而犯之者。
四  結夥三人以上而犯之者。
五  乘火災、水災或其他災害之際而犯之者。
六  在車站或埠頭而犯之者。
前項之未遂犯罰之。